---
title: "CRÍMENES NEW YORK - UCM_ADE_Clase_1"
author: "Carlos Ortega"
date: "Marzo 2020"
output:
  html_document:
    df_print: paged
    toc_depth: 3
    number_sections: true 
    theme: yeti
    highlight: tango
    code_folding: hide
    fig_width: 9
    fig_height: 7
    toc: true
    toc_float:
      collapsed: true
      smooth_scroll: false
---

# - Objetivo
Se estudia el conjunto de crímenes (subconjunto de Kaggle) y se hace un modelo sobre ARREST.

```{r cargo, message=FALSE, warning=FALSE, layout="l-body"}
#-----------------------------------------
# Condiciones: No Nas - Ranger sin caret - nuevas variables - dias como dummies. - Cats con freq. 

# Library loading
rm(list = ls())

suppressPackageStartupMessages({
  library(data.table)
  library(dplyr)
  library(caret)
  library(scales)
  library(ggplot2)
  library(stringi)
  library(stringr)
  library(dataPreparation)
  library(knitr)
  library(kableExtra)
  library(ggpubr)
  library(tictoc)
  library(ggeasy)
  library(lubridate)
  library(inspectdf)
  library(fastDummies)
  library(e1071) # caret lo utiliza para la confusionmatrix
  library(MLmetrics)
})
```


```{r datosdentro, message=FALSE, warning=FALSE, layout="l-body"}
#-----------------------------------------
# Data Loading
datIn <- fread( file = 'Chicago_Crimes_2012_to_2017.csv', nThread = 2)
```

Limpieza mínima de quitar la columna primera (V1)

```{r}
datIn$V1 <- NULL
names(datIn)
```

# - Uso de dataPreparation

```{r}
# Para usar bien dataPreparation me hace falta cambiar Arrest a Si/No
datIn$fe_arrest  <- ifelse(datIn$Arrest == TRUE, 'Si', 'No')
datIn$fe_fecha <- mdy_hms( datIn$Date)
datIn$Date <- NULL

prepareSet( datIn, finalForm = 'data.table', key = 'fe_arrest', target_col = 'fe_arrest')
```

De esta forma hago un _target_encondig_.

```{r}
names(datIn)[1] <- c('LocDesc')
datIn$fe_arrest <- ifelse(datIn$fe_arrest == "Si", 1, 0)
encoding <- build_target_encoding(dataSet = datIn, cols_to_encode = 'LocDesc', target_col = 'fe_arrest')
```


Además de _dataPreparation_ es muy interesante el conocer las posibilidaes de **vtreat** que realizar otras transformaciones pero con un sentido estadístico más profundo.

```